# 租赁变更导致使用权资产减少

提问人：onepiece0823 时间：2023-03-03 09:16:
请教陈版主：租赁面积缩小导致的使用权资产视同部分处置，准则讲解中的案例写的是减少使用权资产账面价值，但在披露中，这部分减少是只减少使用权资产原值，还是使用权资产原值和累计折旧都减少？谢谢！

回答人：chenyiwei
我理解减少的金额仅限于原值（因为代表了未来应付金额的减少），但对使用权资产截至目前已计提的累计折旧不应产生影响。